【裁判字號】    97,訴,496
【裁判日期】    970522
【裁判案由】    毒品危害防制條例
【裁判全文】
臺灣士林地方法院刑事判決               97年度訴字第496號
公  訴  人  臺灣士林地方法院檢察署檢察官
被      告  甲○○
上列被告因違反毒品危害防制條例案件，經檢察官提起公訴（97
年度毒偵字第454 號），而被告於準備程序中就被訴事實為有罪
之陳述，經合議庭裁定由受命法官獨任進行簡式審判程序，並判
決如下：
    主  文
甲○○施用第一級毒品，累犯，處有期徒刑玖月。
    事實及理由
一、犯罪事實：
  (一)甲○○前因施用毒品案件，依本院88年度毒聲字第281 號裁
    定送觀察、勒戒，於民國88年3 月6 日執行完畢釋放。其又
    於5 年內因施用毒品案件，經本院以89年度毒聲字第1322號
    裁定令入戒治處所強制戒治，再依本院89年度毒聲字第2346
    號裁定於90年1 月20日停止戒治釋放，至90年7 月20日戒治
    期滿停止戒治未經撤銷視為執行完畢，同案刑事處罰部分則
    經本院以89年度簡字第714 號判處有期徒刑5 月確定（此部
    分於90年8 月31日易科罰金執行完畢，與本件之累犯無關）
    。其於前開強制戒治執行完畢釋放後5 年內，亦曾因施用毒
    品案件，經本院以93年度訴字第48號判決，處有期徒刑1 年
    、8 月，應執行有期徒刑1 年6 月確定。另曾因違反毒品危
    害防制條例案件，經本院以93年度訴字第572 號判決處有期
    徒刑1 年4 月確定。有期徒刑1 年6 月與1 年4 月接續執行
    ，於95年6 月15日假釋出監，至96年3 月15日縮刑期滿假釋
    未經撤銷，視為執行完畢（構成累犯）。
  (二)詎甲○○不知悔改，另基於施用第一級毒品海洛因之犯意，
    於96年11月25日18時許，在臺北縣淡水鎮○○路57號旁巷子
    內，以將海洛因加水置入針筒後注射之方式，施用第一級毒
    品海洛因。嗣於同年月26日20時50分許，因另案通緝為警在
    臺北縣淡水鎮興仁里頂田寮19號旁工寮內查獲逮捕，並經採
    尿送驗而查悉上情。
  (三)案經臺北縣政府警察局淡水分局報告臺灣士林地方法院檢察
    署檢察官偵查起訴。
二、上揭犯罪事實，業據被告於本院訊問時坦承不諱，並有臺北
    縣政府警察局查獲毒品案件尿液檢體監管紀錄表、台灣檢驗
    科技股份有限公司濫用藥物尿液檢驗報告、臺灣高等法院被
    告前案紀錄表在卷可資佐證，足證被告前揭自白與事實相符
    ，本件事證明確，被告犯行，堪予認定，應依法論科。
三、按毒品危害防制條例第20條、第23條將施用毒品之刑事處遇
    程序，區分為「初犯」及「5 年內再犯」、「5 年後再犯」
    。依其立法理由之說明：「初犯」，經觀察、勒戒或強制戒
    治後，應為不起訴處分或不付審理之裁定；經觀察、勒戒或
    強制戒治執行完畢釋放後，「5 年內再犯」者，因其再犯率
    甚高，原實施之觀察、勒戒及強制戒治既已無法收其實效，
    爰依法追訴或裁定交付審理。至於經觀察、勒戒或強制戒治
    執行完畢釋放後，「5 年後再犯」者，前所實施之觀察、勒
    戒或強制戒治已足以遮斷其施用毒品之毒癮，為期自新及協
    助其斷除毒癮，仍適用「初犯」規定，先經觀察、勒戒或強
    制戒治之程序。從而依修正後之規定，僅限於「初犯」及「
    5 年後再犯」二種情形，始應先經觀察、勒戒或強制戒治程
    序。倘被告於5 年內已再犯，經依法追訴處罰，縱其第3 次
    （或第3 次以上）再度施用毒品之時間，在初犯經觀察、勒
    戒或強制戒治執行完畢釋放5 年以後，已不合於「5 年後再
    犯」之規定，且因已於「5 年內再犯」，顯見其再犯率甚高
    ，原實施觀察、勒戒或強制戒治，已無法收其實效，即依該
    條例第10條處罰（最高法院95年第7 次刑事庭會議決議可資
    參照）。本件被告甲○○曾因施用毒品案件經觀察、勒戒及
    強制戒治執行完畢釋放，嗣已曾於5 年內再犯施用毒品罪經
    追訴處罰，已詳述如前，依照前開說明，應依法追訴處罰。
四、核被告所為，係犯毒品危害防制條例第10條第1 項之施用第
    一級毒品罪。其因施用第一級毒品海洛因，必先持有之，惟
    持有之低度行為，為施用之高度行為所吸收，不另論罪。被
    告有如犯罪事實項下所示之前科紀錄，有臺灣高等法院被告
    前案紀錄表附卷可稽，其於徒刑執行完畢後5 年內，故意再
    犯本案有期徒刑以上之罪，是為累犯，應依刑法第47條第1
    項規定，加重其刑。爰審酌被告前已因施用毒品經觀察、勒
    戒後獲不起訴之寬典，復因施用毒品而多次負有刑責，猶應
    知所惕勵，對於施用毒品之違法性及可罰性，應有明確而強
    烈之認識，詎其不知悛悔，復行施用海洛因，戕害自己身心
    健康，兼衡其智識程度、犯罪動機、目的，犯罪後已坦承犯
    行，態度良好等一切情狀，量處如主文所示之刑。
五、至被告用於施用第一級毒品海洛因之注射針筒，衡情雖屬被
    告所有供本案犯罪所用之物，惟並未扣案，被告復供稱已經
    丟棄，應已滅失，為免將來執行困難，爰不為沒收之宣告，
    附此敘明。
六、據上論斷，應依刑事訴訟法第273 條之1 第1 項、第310 條
    之2 、第454 條、第299 條第1 項前段，毒品危害防制條例
    第10條第1 項，刑法第11條前段、第47條第1 項，判決如主
    文。
七、如不服本判決，應於收受送達後10日內向本院提出上訴書狀
    ，其未具體敘述上訴理由者，請於上訴期間屆滿後20日內向
    本院補提理由書狀（均須按他造當事人之人數附繕本）。
本案經檢察官洪三到庭執行職務。
中    華    民    國    97    年    5     月    22    日
                  刑事第七庭法  官  周群翔
以上正本證明與原本無異。
                            書記官  劉育君
中    華    民    國    97    年    5     月    22    日
附錄本案論罪科刑法條全文：
毒品危害防制條例第10條
施用第一級毒品者，處6 月以上5 年以下有期徒刑。
施用第二級毒品者，處3 年以下有期徒刑。


司法院資訊處製作；財團法人民間司法改革基金會備份。
